【裁判字號】    99,交聲,1075
【裁判日期】    991029
【裁判案由】    聲明異議
【裁判全文】
臺灣彰化地方法院交通事件裁定        99年度交聲字第1075號
移送機關    交通部公路總局台中區監理所彰化監理站
異議人即
受處分人    甲○○
上列受處分人因違反道路交通管理處罰條例案件，對於交通部公
路總局臺中區監理所彰化監理站所為之處分（原處分案號：彰監
四字第裁64-KK0000000號）聲明異議，本院裁定如下：
    主      文
異議駁回。
    理      由
一、原處分意旨略以：異議人即受處分人甲○○駕駛之車牌號碼
    2527-WB 號自用小貨車，於民國99年3 月14日下午7 時37分
    許，行經雲林縣麥寮鄉，有「汽車行經有燈光號誌管制之交
    叉路口闖紅燈」之違規行為，經雲林縣警察局於99年4 月14
    日逕行舉發，原處分機關並依道路交通管理處罰條例第53條
    第1 項、第63條第1 項規定，裁處受處分人罰鍰新臺幣（下
    同）4,000 元，並記違規點數3 點，於法並無不合等語。
二、聲明異議意旨略以：伊並未收到舉發通知單，不知有罰鍰未
    繳納，且不曾未繳納罰鍰，亦未見有郵寄之掛號信件，若因
    未收受罰單而遭罰最高額之罰鍰，並不公平，爰依法聲明異
    議等語。
三、按汽車行駛至交岔路口，其行進、轉彎，應遵守燈光號誌或
    交通指揮人員之指揮，遇有交通指揮人員指揮與燈光號誌並
    用時，以交通指揮人員之指揮為準，道路交通安全規則第10
    2 條第1 項第1 款訂有明文。又汽車駕駛人，行經有燈光號
    誌管制之交岔路口闖紅燈者，處1800元以上5400元以下罰鍰
    ，並記違規點數3 點，道路交通管理處罰條例第53條第1項
    、第63條第1 項第3 款分別定有明文。次按違反道路交通管
    理處罰條例之行為人，未依規定自動繳納罰鍰或未依規定到
    案聽候裁決，處罰機關固得依違反道路交通管理事件統一裁
    罰基準及處理細則第44條第1 項之規定，依該處理細則附件
    之統一裁罰標準表，對行為人逕行裁決，惟該條項規定乃必
    以行為人經合法收受舉發違反道路交通管理事件通知單後，
    無正當理由未依該舉發通知單上所載應到案日期為罰鍰之繳
    納或到案聽候裁決時，方有適用。另按處理違反道路交通管
    理事件，有關文書送達之程序，依行政程序法之規定。又送
    達，於應受送達人之住居所、事務所或營業所為之。於應送
    達處所不獲會晤應受送達人時，得將文書付與有辨別事理能
    力之同居人、受僱人或應送達處所之接收郵件人員。送達，
    不能依前2 條規定為之者，得將文書寄存送達地之地方自治
    或警察機關，並作送達通知書兩份，一份黏貼於應受送達人
    住居所、事務所、營業所或其就業處所門首，另一份交由鄰
    居轉交或置於該送達處所信箱或其他適當位置，以為送達。
    前項情形，由郵政機關為送達者，得將文書寄存於送達地之
    郵政機關。寄存機關自收受寄存文書之日起，應保存3 個月
    。違反道路交通管理事件統一裁罰基準及處理細則第5 條、
    行政程序法第72條第1 項、第73條第1 項及第74條分別載有
    明文。
四、經查：
（一）本件受處分人於99年3 月14日下午7 時37分許，駕駛車牌
      號碼2527-WB 號自用小貨車，行經雲林縣麥寮臺17線73.4
      公里處，有「汽車行經有燈光號誌管制之交叉路口闖紅燈
      」之違規事實，為受處分人所不爭執，且為雲林縣警察局
      於99年4 月14日製單逕行舉發，並經原處分機關依道路交
      通管理處罰條例第53條第1 項、第63條第1 項規定，於99
      年8 月20日以彰監四字第裁64-K K0000000 號裁決書裁處
      罰鍰4,000 元，並記違規點數3 點，有雲林縣警察局99年
      4 月14 日 雲警交字第KK0000000 號舉發違反道路交通管
      理事件通知單、前開違反道路交通管理事件裁決書各1 份
      、照片2 張在卷可稽（見本院99年度交聲字第1075號卷第
      5 、7 、8 頁），堪認屬實。
（二）受處分人於82年9 月7 日，已將戶籍地址遷入「彰化縣彰
      化市延平里岸頭巷12號之14」，此有99年10月12日個人基
      本資料查詢結果1 紙附卷可稽（見本院99年度交聲字第10
      75號卷第11頁），再觀諸受處分人之聲明異議狀上亦將上
      開戶籍址記載為住所地址，有該異議狀可參，是受處分人
      為前開違規行為時之應受送達處所為上開「彰化縣彰化市
      延平里岸頭巷12號之14」之戶籍登記地址無訛。今原舉發
      機關於以大宗郵資已付掛號函件第035685號執行郵寄送達
      程序，將前揭舉發通知單交由郵政機關送達受處分人前開
      戶籍地址，因未獲會晤應受送達人本人，亦無受領文書之
      同居人、受僱人或應受送達處分接收郵件人員，已將該送
      達文書自99年4 月23日起寄存於彰化市○○路郵局，並作
      送達通知書2 份，1 份黏貼於應受送達人住居所門首，1
      份置於於該受送達處所信箱或其他適當位置，以為送達，
      此有雲林縣警察局99年9 月13日雲警交字第099 1302029
      號函1 份、雲林縣警察局交通隊送達證書影本1份 在卷足
      憑（見本院99年度交聲字第1075號第6 、9 頁），堪認本
      件舉發通知單業已符合行政程序法第74條規定，為合法之
      寄存送達，縱令受處分人並未前往領取該通知書，仍自寄
      存之日即99年4 月23日發生送達之效力。受處分人稱未收
      受舉發通知單，並無足採。
（三）綜上所述，受處分人確有於前揭時間駕駛該自用小貨車，
      行經雲林縣麥寮臺17線73.4公里處，有「汽車行經有燈光
      號誌管制之交叉路口闖紅燈」之違規行為，且於合法收受
      舉發通知單後，不依其上所載期限即99年5月14日前到案
      ，應可認定。原處分機關以受處分人逾越應到案期限之日
      數，依違反道路交通管理事件統一裁罰基準表，裁處受處
      分人罰鍰4,000元，並記違規點數3點，於法並無不合。
據上論斷，應依道路交通管理處罰條例第87條第2 項，道路交通
事件處理辦法第18條，裁定如主文。
中    華    民    國    99    年    10    月    29    日
                  交通法庭            法  官  周淡怡
以上正本證明與原本無異。
如不服本裁定，應於裁定送達後五日內向本院提出抗告狀(須附
繕本 )。
中    華    民    國    99    年    10    月    29    日
                                      書記官  陳文新

司法院資訊處製作；財團法人民間司法改革基金會備份。
